【裁判字號】    95,交聲,338
【裁判日期】    950630
【裁判案由】    聲明異議
【裁判全文】
臺灣高雄地方法院刑事裁定             95年度交聲字第338號
原處分機關  交通部公路總局高雄區監理所
異  議  人  甲○○
即受處分人
上列異議人即受處分人因違反道路交通管理處罰條例案件，對於
交通部公路總局高雄區監理所於中華民國95年5 月22日所為高監
自裁字第80-ZDB041252號處分聲明異議，本院裁定如下：
    主  文
異議駁回。
    理  由
一、本件異議意旨略以：異議人即受處分人甲○○並未收受原舉
    發違反道路交通管理事件通知單，不知有交通違規情事，致
    遭主管機關嗣後裁決處以較高額之罰鍰，爰依法聲明異議云
    云。
二、按汽車行駛於高速公路或設站管制之道路，而不遵管制之規
    定者，處汽車駕駛人新臺幣3000元以上6000元以下罰鍰；該
    項關於高速公路之使用限制、禁止、行車規定及管理等事項
    之規則，由交通部會同內政部定之，道路交通管理處罰條例
    第33條第1 項、第3 項分別定有明文。而汽車行駛高速公路
    ，前後兩車間之行車安全距離，在正常天候狀況下，小型車
    為車輛速率之每小時公里數值除以2 （單位為公尺），高速
    公路交通管制規則第6 條第1 項亦有明定。次按汽車駕駛人
    之違規行為經以科學儀器取得證據資料，當場不能或不宜攔
    截掣單舉發者，得對汽車所有人逕行舉發處罰；行為人有道
    路交通管理處罰條例之情形者，應填製舉發違反道路交通管
    理事件通知單，並於被通知人欄予以勾記，逕行舉發者，應
    按已查明之資料填註車牌號碼、車輛種類、車主姓名或地址
    ，並於通知單上方空白處加註逕行舉發之文字後，由舉發機
    關送達被通知人；逕行舉發違反道路交通管理事件，經汽車
    所有人依通知單之應到案日期前到案，並告知違規駕駛人姓
    名、身分證統一編號及住址者，處罰機關應即另行通知違規
    駕駛人到案依法處理，逾應到案日期，處罰機關應依道路交
    通管理處罰條例第85條第3 項規定處罰該汽車所有人，道路
    交通管理處罰條例第7 條之2 、違反道路交通管理事件統一
    裁罰基準及處理細則第11條第1 項及第3 款、第24條規定綦
    詳。另依違反道路交通管理事件統一裁罰基準和處理細則第
    5 條規定，處理違反道路交通管理事件，有關文書送達之程
    序，依行政程序法之規定。而依行政程序法第72條第1 項前
    段、第73條第1 項規定，送達，於應受送達人之住居所、事
    務所或營業所為之；於應送達處所不獲會晤應受送達人時，
    得將文書付與有辨別事理能力之同居人、受僱人或應送達處
    所之接收郵件人員，如無法送達於應受送達人或其同居人、
    受僱人或應送達處所之接收郵件人員。又依行政程序法第74
    條第1 項、第2 項規定，送達不能依第72條、第73條規定為
    之者，得將文書寄存送達地之地方自治或警察機關，並作送
    達通知書2 份，1 份黏貼於應受送達人住居所、事務所、營
    業所或其就業處所門首，另1 份交由鄰居轉交或置於該送達
    處所信箱或其他適當位置，以為送達，其情形如由郵政機關
    為送達者，得將文書寄存於送達地之郵政機關。
三、經查：（一）本件車號Z7-0807 號自小客車之駕駛人因於民
    國94年9 月19日下午2 時43分許，駕車行經國道一號公路北
    上268 公里處，未保持行車安全距離（時速93公里而未保持
    46.5公尺之距離），經內政部警政署國道公路警察局第四警
    察隊新營分隊拍照製單對異議人逕行舉發，此有內政部警政
    署國道公路警察局94年9 月30日公警局交字第ZDB041252 號
    舉發違反道路交通管理事件通知單附卷可稽，而該車登記之
    車主即為異議人，此有車號Z7-0807 號自小客車之車籍查詢
    資料在卷為憑。衡諸國道高速公路上之行車速度甚快，交通
    流量亦大，應可認有不宜攔截舉發之情形，且警察已使用科
    學器材拍照存證，並詳予填製舉發違反道路交通管理事件通
    知單，進而對於異議人逕行舉發，揆諸前開說明，此舉發程
    序於法尚無違悖。（二）再者，本件舉發違反道路交通管理
    事件通知單係由內政部警政署國道公路警察局第四警察隊以
    掛號郵務方式，於94年12月21日寄出，送達處所為高雄縣鳳
    山市○○街37號，郵務人員因未會晤異議人本人，亦無受領
    文書之同居人、受僱人或應送達處所之接收郵件人員，而於
    94年12月26日將該舉發通知單寄存於鳳山13支郵局，並作送
    達通知書2 份，1 份黏貼於前開送達處所門首，另1 份置於
    其信箱或其他適當位置，以為送達等情，有內政部警政署國
    道公路警察局第四警察隊95年5 月11日公警四交字第095047
    0732號函及所附交寄大宗掛號函件存根及送達證書可憑。依
    卷附異議人之戶籍查詢資料，異議人於95年5 月29日始將戶
    籍遷至新竹市○區○○路137 號9 樓之1 ，在此之前則設籍
    於高雄縣鳳山市○○街37號，則原舉發機關以此地址作為送
    達處所，由郵務機關為送達，進而採取寄存之方式以為送達
    ，其送達程序於法並無不合，衡以郵政機關經常對外處理大
    量郵務，有一定監督機制，且郵政機關與異議人當無嫌隙，
    不致憑空捏造送達經過，是應認該舉發通知單業已依規定程
    序合法送達予異議人，異議人陳稱並未收到舉發通知單云云
    ，尚難為有利異議人之認定。從而，異議人逾期未到案亦未
    繳納罰鍰，而經交通部公路總局高雄區監理所於95年5 月22
    日以高監自裁字第80-ZDB041252號裁決書對異議人處以罰鍰
    新臺幣6,000 元，亦於法有據。
四、綜上所述，本件原處分機關對異議人所為之裁處，尚無違誤
    ，本件異議為無理由，應予駁回。
據上論斷，應依道路交通案件處理辦法第19條，裁定如主文。
中      華      民      國   95   年   6    月   30   日
                             交通法庭  法  官 譚德周
以上正本證明與原本無異。
如不服本裁定，應於收受送達後5 日內向本院提出抗告狀。
中    華    民    國    95    年    6     月    30    日
                                       書記官 廖美玲


司法院資訊處製作；財團法人民間司法改革基金會備份。
